## Coordonnées

hamzaelyoubi1993@gmail.com

www.linkedin.com/in/hamzaelyoubi (LinkedIn)

# Principales compétences

GitHub Copilot IntelliJ IDEA Spring Boot

### Certifications

Comprendre le Web

Maîtrisez l'urbanisation de vos architectures digitales

Découvrir l'IA générative

Découvrez les solutions CMS

### Honors-Awards

Badge de réussite au MOOC HTML5/CSS3 , OpenClassroom

# Hamza Elyoubi

Lead Software Engineer chez Capgemini

Nantes, Pays de la Loire, France

# Résumé

Passionné par l'informatique et les nouvelles technologies, je consacre une partie de mon temps à suivre l'actualité high-tech et les avancées dans le développement logiciel. En tant que Tech Lead, je suis toujours curieux et en quête de nouveauté. J'accorde une grande importance à la montée en compétences dans mon domaine d'expertise, ainsi qu'à l'univers de la Gen AI, que je considère comme un levier clé pour l'avenir du développement informatique.

En dehors de mon activité professionnelle, je puise mon inspiration dans la musique et la culture japonaise. L'univers de l'E-Sport, mêlant compétition et stratégie, me stimule également. Enfin, je trouve un enrichissement personnel dans les films, les séries et d'autres formes de créativité visuelle.

# Expérience

Capgemini

5 ans 4 mois

Lead Software Engineer octobre 2022 - Present (2 ans 4 mois)

Nantes, Pays de la Loire, France

Ingénieur logiciels octobre 2019 - octobre 2022 (3 ans 1 mois)

Région de Nantes, France

Mon rôle consiste à concevoir et à développer des tickets d'évolutions et à résoudre les anomalies dans le cadre de projets informatiques. En plus de cela, j'assure un soutien actif pour les nouveaux membres de l'équipe projet, en les accompagnant dans leur intégration. Je suis également en charge de chiffrer les lots d'évolutions qui doivent être développés par l'équipe de développement, tout en veillant au suivi des livraisons et en fournissant un reporting régulier pour assurer une transparence et une communication optimale entre toutes les parties prenantes.

### DATA SYSCOM

Développeur Java septembre 2018 - septembre 2019 (1 an 1 mois)

Région de Mans, France

- Développement d'interfaces dynamique pour SCOPIOM en JavaFX
- Migration de l'API de communication client/Serveur EJB3.0 vers une architecture REST avec Jersey

En contrat de professionnalisation

FRC Nouvelle Aquitaine Développeur fullstack Java octobre 2017 - septembre 2018 (1 an)

Région de Pau, France

- Gestion d'une base de données centrale
- Développement d'une plateforme dynamique en JavaEE/Primefaces pour l'analyse des données de prélèvements en Nouvelle-Aquitaine

En contrat de professionnalisation

### Carrefour

Job étudiant : Chargé de caisse octobre 2016 - octobre 2017 (1 an 1 mois) France

En contrat CDI

BMA Biarritz School Développeur web FullStack octobre 2016 - juin 2017 (9 mois)

Biarritz - France

Freelance/Stage

Webhelp

Conseiller client mars 2014 - août 2016 (2 ans 6 mois)

Hay Riad, Rabat

Conseiller client commercial à la société Webhelp pour l'opérateur SFR Hay Riad, Rabat (CDI)

Moroccan Game Developers

1 mois

Développeur C# - Arab game Jam avril 2016 - avril 2016 (1 mois)

Beirut, Liban

Participation à la compétition Arab game Jam , Beirut , Liban , entant que développeur C#

Mena game conference : Participation / Présentation avril 2016 - avril 2016 (1 mois)

Beirut, Liban

Participation à la conférence Mena game conference , Beirut , Liban , présentation des projets réalisés devant les jurés et participants

### ADM VALUE

Chargé de clientèle novembre 2013 - février 2014 (4 mois) Agdal, Rabat

Chargée de clientèle au sein d'Adm Value pour émission d'appel, prise de rendez-vous Agdal, Rabat

Alpha Bureau S.A.R.L Technicien informatique octobre 2011 - décembre 2013 (2 ans 3 mois) Avenue Hassan II, Rabat

Technicien informatique au niveau de la société Alpha Bureau Sarl. A l'Avenue Hassan II, Rabat (Maroc)

Soft & soft Stage de fin d'étude mars 2012 - mai 2012 (3 mois) Agdal ,Rabat

Stage au niveau de la société Soft and Soft à Rabat, Agdal (Maroc) (Projet de Stage : Application Web dynamique en PHP/MySQL pour un centre de formation)

# **Formation**

Université de Pau et des Pays de l'Adour Master 2 Industry 4.0, Ingénierie informatique · (2018 - 2019)

Capgemini Institut

Urbanisation du SI et architectures digitales, Architecture digitale  $\cdot$  (juin 2022 - juin 2022)

L'institut spécialisé de technologie appliquée NTIC Formation OffShoring, Concepteur Réalisateur Java EE · (2012 - 2013)

Université de Pau et des Pays de l'Adour Master 1 Systèmes Informatiques pour le Génie de la Logistique Industrielle et des Services SIGLIS, Informatique / Logistique · (2017 - 2018)

Institut spécialisé de technologie appliquée NTIC

Diplôme de techniques de développement informatique · (2010 - 2012)